【裁判字號】    97,易,748
【裁判日期】    970731
【裁判案由】    竊盜
【裁判全文】
臺灣高雄地方法院刑事判決               97年度易字第748號
公  訴  人  臺灣高雄地方法院檢察署檢察官
被      告  乙○○
選任辯護人  鄭國安律師
            吳麗珠律師
            蘇佰陞律師
上列被告因竊盜案件，經檢察官提起公訴（97年度偵字第16867
號），本院以簡式審判程序審理，判決如下：
    主  文
乙○○犯攜帶兇器竊盜罪，累犯，處有期徒刑捌月，扣案之Ｔ型
扳手壹支、一字型起子壹支，均沒收。又犯攜帶兇器竊盜罪，累
犯，處有期徒刑捌月，上開扣案之Ｔ型扳手壹支、一字型起子壹
支；扣案之口罩壹個、尼龍手套壹雙，均沒收。又犯攜帶兇器竊
盜罪，累犯，處有期徒刑捌月，上開扣案之Ｔ型扳手壹支、一字
型起子壹支、口罩壹個、尼龍手套壹雙，均沒收。又犯攜帶兇器
竊盜罪，累犯，處有期徒刑捌月，上開扣案之Ｔ型扳手壹支、一
字型起子壹支、口罩壹個、尼龍手套壹雙，均沒收。應執行有期
徒刑貳年陸月，扣案之Ｔ型扳手壹支、一字型起子壹支、口罩壹
個、尼龍手套壹雙，均沒收。
    事  實
一、乙○○前因竊盜案件，經本院以96年度簡字第6622號判處有
    期徒刑3 月，減為有期徒刑1 月15日確定，甫於民國97年5
    月26日易科罰金執行完畢。詎未知警惕，復分別意圖為自己
    不法之所有，基於攜帶兇器竊盜之各別犯意，分別為下列行
    為：
(一)於97年6 月10日下午3 時許，在高雄市三民區○○○路高雄
    醫學大學旁，攜帶其所有客觀上足對人身安全構成威脅，可
    供兇器使用之Ｔ型扳手及一字型起子各1 支（起訴書漏載一
    字型起子1 支），竊取己○○所有車號BID －381 號重型機
    車1 部，得手後供己使用。
(二)再於同日下午3 時30分許，攜帶同上Ｔ型扳手及一字型起子
    ，騎乘所竊上開機車，行經高雄市三民區○○○路733 號前
    ，戴上其所有之口罩1 個、尼龍手套1 雙以掩飾容貌及防止
    留下指紋（起訴書漏載戴用口罩、尼龍手套），持前開一字
    型起子，敲破戊○○所有車號5131－XC號自小客車之車窗玻
    璃（毀損部分未據告訴），竊取車內戊○○所有之LV手提包
    1 個（內有費加洛皮夾1 個、BV零錢包1 個、新台幣〈下同
    〉1,600 元、新光三越百貨公司禮券4 張、身分證、駕照、
    健保卡、金融卡各1 張、信用卡3 張），得手後騎乘上開機
    車逃逸。
(三)復於同日下午5 時30分許，攜帶同上Ｔ型扳手及一字型起子
    ，騎乘同前機車，行經高雄市○○區○○路與正新街口，戴
    上同前口罩及尼龍手套（起訴書漏載戴用口罩、尼龍手套）
    ，持Ｔ型扳手，撬開丁○○所有自小客車之車門鎖，竊取車
    內丁○○所有之NIKE背包1 個（內有佛洛加蒙小錢包1 個、
    現金1,50 0元、IBM 筆記型電腦1 部、CANON 數位相機1 台
    、NOKIA 行動電話1 支、MP3 音樂播放機1 台、隨身碟1 支
    、計算機2 台、身分證、健保卡各1 張、第一銀行存摺2 本
    、大眾銀行、渣打銀行存摺各1 本），得手後騎乘上開機車
    逃逸。
(四)又於同日下午5 時40分許，攜帶同上Ｔ型扳手及一字型起子
    ，騎乘同上機車，行經高雄市○○區○○路與文信路口，見
    俞淑女（起訴書誤載甲○○）將其所有車號0288－ML號自小
    客車暫停該處，帶小孩下車暫行離開，未將引擎熄火及車門
    上鎖之際，竟戴上同前口罩及尼龍手套（起訴書漏載戴用口
    罩、尼龍手套），乘機開啟車門，進入車內竊取俞淑女所有
    之DAKS手提袋1 個（內有LV發財包、零錢包各1 個、現金1,
    500 元、身分證、健保卡、汽車駕照、機車駕照、健保卡、
    新竹國際商銀金融卡、中國信託銀行、美國運通銀行信用卡
    各1 張），得手後騎乘上開機車逃離現場時，為俞淑女發覺
    並呼救，經路人報警並上前追捕，經員警於同日下午5時50
    分趕赴現場並沿路追緝，在高雄市○○區○○路與文信路口
    追及所騎機車並將之逮捕，而查獲上情，並扣得上開贓物（
    分別發還己○○、戊○○、丁○○及俞淑女）、Ｔ型扳手、
    一字型起子各1 支、口罩1 個、尼龍手套1 雙等物品。
二、案經高雄市政府警察局鼓山分局報請臺灣高雄地方法院檢察
    署檢察官偵查起訴。
    理  由
一、本件被告乙○○所犯均為死刑、無期徒刑、最輕本刑為3 年
    以上有期徒刑以外之罪，其於本院審理中，就被訴事實均為
    有罪之陳述，經本院告知簡式審判程序之旨，並聽取當事人
    意見後，依刑事訴訟法第273 條之1 第1 項規定進行簡式審
    判程序，合先敘明。
二、前揭事實，業據被告於本院審理中坦承不諱（本院卷第33、
    48、49頁），且經證人即被害人己○○、戊○○、丁○○及
    俞淑女於警詢指訴綦詳（警卷第9-16頁），互核相符。並有
    贓物認領保管單4 紙、車輛協尋及尋獲電腦輸入單各1 份、
    採證照片6 幀在卷可稽（警卷第31-43 頁、第79頁、第81頁
    ），及車號BID －381 號重型機車1 部、LV手提包1 個（內
    有費加洛皮夾1 個、BV零錢包1 個、現金1,600 元、新光三
    越百貨公司禮券4 張、身分證、駕照、健保卡、金融卡各1
    張、信用卡3 張）、NIKE背包1 個（內有佛洛加蒙小錢包1
    個、現金1,500 元、IBM 筆記型電腦1 部、CANON 數位相機
    1 台、NOKIA 行動電話1 支、MP3 音樂播放機1 台、隨身碟
    1 支、計算機2 台、身分證、健保卡各1 張、第一銀行存摺
    2 本、大眾銀行、渣打銀行存摺各1 本）、DAKS手提袋1 個
    （內有LV發財包、零錢包各1 個、現金1,500 元、身分證、
    健保卡、汽車駕照、機車駕照、健保卡、新竹國際商銀金融
    卡、中國信託銀行、美國運通銀行信用卡各1 張）等物（分
    別發還被害人己○○、戊○○、丁○○及俞淑女）、Ｔ型扳
    手、一字型起子各1 支、口罩1 個、尼龍手套1 雙等物扣案
    為憑。被告自白既有前開卷證可資佐證，自堪採信。本件事
    證明確，被告犯行洵堪認定，應予依法論科。
三、按刑法第321 條第1 項第3 款所稱兇器，其種類並無限制，
    凡客觀上足對人之生命、身體、安全構成威脅，具有危險性
    之兇器均屬之，且祇須行竊時攜帶此種具有危險性之兇器為
    已足，不以攜帶之初有行兇之意圖為必要（最高法院79年臺
    上字第5253號判例意旨參照）。本件被告上開4 次竊盜行為
    時，始終攜帶前述Ｔ型扳手及一字型起子，業據其於本院審
    理中供明（本院卷第37-38 頁），且經證人即員警蘇協盛於
    本院審理中證述明確（本院卷第40頁）。上開工具均屬堅硬
    銳器，有採證照片1 幀在卷可稽（警卷第31頁），客觀上足
    以對人之身體、生命、安全構成威脅，均屬兇器。
四、核被告所為，均係犯刑法第321 條第1 項第3 款之攜帶兇器
    竊盜罪。起訴書對於上開事實欄第一段（四）所示犯罪事實
    ，原引用刑法第320 條第1 項之普通竊盜罪，惟業經檢察官
    當庭變更起訴法條為同法第321 條第1 項第3 款之攜帶兇器
    竊盜罪（本院卷第50頁），附此敘明。被告所犯上開四罪，
    犯意各別，行為互殊，應予分論併罰。又被告前有如事實欄
    第一段所示犯罪科刑及執行情形，有臺灣高等法院被告前案
    紀錄表1 份在卷可按（本院卷第8 頁），其於受徒刑之執行
    完畢後，5 年以內故意再犯本件有期徒刑以上之四罪，均為
    累犯，應依刑法第47條第1 項規定，分別加重其刑。爰審酌
    被告年值青壯，身心健全，不思循正當程序賺取所需，前已
    因竊盜案件經判處徒刑3 月，減為1 月15日確定，甫於97年
    5 月26日易科罰金執行完畢，竟不知悔改，僅隔半月又於97
    年6 月10日再犯本件加重竊盜犯行，且於同一下午不到3 小
    時內，即有四件犯行，如非路人見義勇為及員警及時查獲，
    更不知尚有多少被害人將受害，惡行及情節均非輕微，復破
    壞社會治安，造成被害人經濟損失及生活不便，足認前案處
    罰尚屬過輕，本次自應予以較重處罰，檢察官當庭建請從重
    量刑（本院卷第50頁），洵屬有據；惟念其於查獲後始終坦
    認犯全部犯行，犯罪後態度尚可等一切情狀，各量處如主文
    所示之刑，並定其應執行刑，以資儆懲。扣案之Ｔ型扳手及
    一字型起子各1 支，為被告所有供犯上開四件竊盜罪所用之
    物；扣案之尼龍手套1 雙及口罩1 個，均為被告所有供犯如
    事實欄第一段（二）、（三）、（四）竊盜罪所用之物，業
    據被告供明在卷（本院卷第37-38 頁、第47頁），均應依刑
    法第38條第1 項第2 款規定，分別在各該罪項下宣告沒收。
    至扣案之機車鑰匙1 支，則非被告所有之物（本院卷第47頁
    ），不另宣告沒收。
五、又辯護人雖以被告於員警僅發覺其所犯如事實欄第一段（四
    ）所示竊盜犯行，尚未發覺如事實欄第一段（一）、（二）
    、（三）所示其他竊盜犯行前，自行供出該三件犯行，均符
    合自首要件，請依刑法第62條前段規定分別減輕其刑等語。
    惟按併罰之數罪，已被發覺其中一罪，於偵查中，自行供出
    他罪之犯行，該他罪是否符合自首之規定，應以自白他罪之
    前，有偵查權之公務員是否已發覺該他罪為斷（最高法院87
    年度台上字第676 號判決意旨參照）。又所謂「發覺」，係
    指有偵查犯罪職權之公務員已知悉犯罪事實與犯罪人而言，
    且非以確知其人犯罪無誤為必要，如對其發生嫌疑時，即得
    謂為已發覺；但此項對犯人之嫌疑，仍須有確切之根據得為
    合理之可疑者，始足當之，若單純主觀上之懷疑，要不得謂
    已發生嫌疑（同院72年台上字第641 號判例意旨參照）。查
    本件被告於竊取如事實欄第一段（四）所示被害人俞淑女車
    內財物得手後，騎乘機車離去之際，為被害人所發覺並呼救
    ，由路人報警並騎乘機車在後追逐，經警據報到場將其攔停
    逮捕，並據該路人指證，認被告涉犯竊盜罪嫌，經搜索其所
    騎機車，發現置物箱內尚有LV手提包1 個（內有費加洛皮夾
    1 個、BV零錢包1 個、現金1,600 元、新光三越百貨公司禮
    券4 張、身分證、駕照、健保卡、金融卡各1 張、信用卡3
    張）、NIKE背包1 個（內有佛洛加蒙小錢包1 個、現金1,50
    0 元、IB M筆記型電腦1 部、CANON 數位相機1 台、NOKIA
    行動電話1 支、MP3 音樂播放機1 台、隨身碟1 支、計算機
    2 台、身分證、健保卡各1 張、第一銀行存摺2 本、大眾銀
    行、渣打銀行存摺各1 本）等物品，乃逐一詢問被告所騎機
    車及車內物品之來源，被告亦坦認均係其所竊得，員警遂依
    上開機車車號、手提袋及背包內之證件，通知各該被害人到
    場等情，業據證人即員警蘇協盛到庭證述明確（本院卷第39
    -43 頁）。足見本件員警係因接獲民眾報案到場，經路人指
    認，已發覺被告所為如事實欄第一段（四）所示竊盜犯行，
    進而搜索被告所騎機車，發現置物箱內竟有LV手提包、DAKS
    手提袋等女用名牌物品；筆記型電腦、數位相機等高價數位
    產品，及非被告名義之身分證件、存摺、信用卡等物品，為
    數眾多，依數量及其性質，與被告身分殊不相稱，衡情非僅
    單一被害人所失竊之財物，因認含機車在內均係被告另案所
    竊贓物，而逐一詢問來源，被告始供認均係所竊贓物甚明。
    員警既於發覺被告所為如事實欄第一段（四）所示竊盜犯行
    ，並因另案搜索，查獲如事實欄第一段（一）、（二）、（
    三）所示之贓物，顯有確切之根據得為合理可疑被告另犯有
    其他竊盜罪嫌，對其已發生嫌疑，自屬業經發覺被告犯罪。
    而被告既於員警對其發生嫌疑，已發覺其另涉竊盜罪嫌後，
    始於員警詢問物品來源時，坦認竊盜犯行，即與自首要件不
    合，均不得邀減刑之寬典，併此敘明。
據上論斷，應依刑事訴訟法第273 條之1 第1 項、第299 條第1
項前段，刑法第321 條第1 項第3 款、第47條第1 項、第38條第
1 項第2 款、第51條第5 款，判決如主文。
本案經檢察官丙○○到庭執行職務。
中    華    民    國    97    年    7     月    31    日
                  刑事第六庭    法  官  林柏壽
以上正本證明與原本無異。
如不服本判決應於收受本判決後10日內向本院提出上訴書狀，並
應敘述具體理由，如未敘述上訴理由者，應於上訴期間屆滿後20
日內補提理由書狀於本院（均須按他造當事人之人數附繕本）「
切勿逕送上級法院」。
中    華    民    國    97    年    7     月    31    日
                                書記官  林國龍
附錄本案論罪科刑法條：
刑法第321 條第1 項（加重竊盜罪）
犯竊盜罪而有左列情形之一者，處6月以上、5年以下有期徒刑：
一、於夜間侵入住宅或有人居住之建築物、船艦或隱匿其內而犯
    之者。
二、毀越門扇、牆垣或其他安全設備而犯之者。
三、攜帶兇器而犯之者。
四、結夥三人以上而犯之者。
五、乘火災、水災或其他災害之際而犯之者。
六、在車站或埠頭而犯之者。


司法院資訊處製作；財團法人民間司法改革基金會備份。
